【裁判字號】    95,訴,1711
【裁判日期】    951019
【裁判案由】    返還消費借貸款
【裁判全文】
臺灣板橋地方法院民事判決              95年度訴字第1711號
原      告  臺灣中小企業銀行股份有限公司
法定代理人  丁○○
訴訟代理人  甲○○
被      告  王丁福即合新商行
?????  丙○○
            乙○○
            戊○○
上列當事人間請求返還消費借貸款事件，經本院於民國95年10月
15日言詞辯論終結，判決如下：
    主  文
被告應連帶給付原告新臺幣柒拾肆萬玖仟捌佰捌拾玖元及如附表
編號一所示之利息暨違約金。
被告應連帶給付原告新臺幣貳佰貳拾肆萬壹仟捌佰零捌元及如附
表編號二所示之利息暨違約金。
被告王丁福應給付原告新臺幣伍萬捌仟參佰參拾伍元及自民國九
十五年四月十二日起至清償日止按年息百分之十五計算之利息。
被告王丁福應給付原告新臺幣壹拾壹萬貳仟玖佰伍拾元，及其中
新臺幣壹拾萬柒仟柒佰捌拾陸元部分自民國九十五年八月八日起
至清償日止，按年息百分之十八點五九計算之利息，並自民國九
十五年八月八日起至清償日止，按月計付逾期手續費新臺幣陸佰
元。
訴訟費用由被告王丁福負擔百分之五，餘由被告連帶負擔。
本判決第一項至第四項於原告分別以新臺幣貳拾伍萬元、新臺幣
柒拾伍萬元、新臺幣貳萬元及新臺幣參萬柒仟元供擔保後，得假
執行。
    事實及理由
壹、程序方面
一、按當事人得以合意定第一審管轄法院。但以關於由一定法律
    關係而生之訴訟為限。前項合意，應以文書證之，民事訴訟
    法第24條定有明文。依兩造所簽訂授信約定書第12條之約定
    ，就被告對於原告所負之各宗債務，兩造合意以本院為第一
    審管轄法院，揆諸前揭說明，本院就本件消費借貸及連帶保
    證法律關係之訴訟，自有管轄權。
二、本件被告經合法通知，均未於言詞辯論期日到場，核無民事
    訴訟法第386 條所列各款情形，爰依原告之聲請，由其一造
    辯論而為判決。
貳、實體方面
一、原告起訴主張：
(一)、被告王丁福即合新商行（下稱王丁福）於民國93年11月8 日
    邀同被告丙○○、乙○○為連帶保證人，向原告借款新臺幣
    （下同）100 萬元，約定借款期間自93年11月11日起至98年
    11月11日止，被告王丁福應按月攤還本息，利率前二年依原
    告二年期定儲機動利率加年利率4.9%計算，並隨原告定儲機
    動利率變動而調整。嗣於94年1 月24日，兩造復簽訂契據條
    款變更契約，增加被告戊○○為前開借款契約之連帶保證人
    。惟被告王丁福自95年4 月11日起即未依約還款，依照授信
    約定書第5 條之約定，全部債務視為到期，被告王丁福、丙○○、乙○○、戊○○迄今尚積欠原告本金749,889 元如附
    表編號一所示之遲延利息、違約金。
(二)、被告王丁福於93年11月8 日邀同被告丙○○、乙○○為連帶
    保證人，向原告借款300 萬元，約定借款期間自93年11月11
    日起至98年11月11日止，被告王丁福應按月攤還本息，利率
    按原告基準利率加年利率2.81% 計算，並隨原告基準利率變
    動而調整。嗣於94年1 月24日，兩造復簽訂契據條款變更契
    約，增加被告戊○○為上開借款契約之連帶保證人。惟被告
    王丁福自95年4 月11日起即未依約償還本息，依照授信約定
    書第5 條之約定，全部債務視為到期，被告王丁福、丙○○
    、乙○○、戊○○迄今尚積欠原告本金2,241,808 元如附表
    編號二所示之遲延利息、違約金。
(三)、被告王丁福於94年11月1 日向原告申請樂透貸信用貸款，共
    借得10萬元，借款期間自94年11月11日起至95年11月11日。
    被告王丁福已先行支付原告6,000 元之手續費用，並應於借
    款期間內按月攤還本金8,333 元，不另負擔利息，惟被告王
    丁福若未按期還款，則應按年息百分之15計付遲延利息，且
    債務視為全部到期。詎被告王丁福自95年4 月11日起即未依
    約還款，迄今尚積欠原告58,335元及自95年4 月12日起至清
    償日止按年息百分之15計算之利息。
(四)、被告王丁福前向原告申辦Combo 晶片卡（卡號：
    0000000000000000），額度15萬元，約定每月消費帳款應於
    所定繳款期日或存入帳戶備扣。惟至95年7 月7 日結帳日止
    ，被告王丁福並未於規定期限繳納最低應繳金額，依信用卡
    約定條款第21條、第22條之約定，被告王丁福已喪失期限利
    益，全部債務視同屆期。又依信用卡約定條款第15條之約定
    ，被告王丁福未按期給付原告各項帳款時，應依約定利率加
    付遲延利息，並按月收取逾期手續費。被告王丁福迄今尚積
    欠原告消費帳款112,950 元，及其中本金107,786 元自95年
    8 月8 日起至清償日止，按年息百分之18.59 計算之遲延利
    息，暨自95年8 月8 日起至清償日止，按月計付之逾期手續
    費600 元，屢經催討，均未償還。
(五)、爰依消費借貸、連帶保證及信用卡契約之法律關係，求為判
    決如主文第1 項至第4 項所示，並願供擔保，請准宣告假執
    行。
二、被告均未於言詞辯論期日到場，亦未提出書狀作何聲明或陳
    述。
三、原告主張之前開事實，業據提出與其所述相符之借據影本及
    契據條款變更契約影本各2 份、授信約定書影本4 紙、樂透
    貸信用卡貸款約定書影本及國際信用卡申請書影本各1 紙、
    信用卡約定條款1 份、連線作業電腦查詢單3 紙、放款利率
    歷史資料表2 紙等件為證；被告已於相當時期受合法之通知
    ，均未於言詞辯論期日到場，亦未提出書狀爭執，依民事訴
    訟法第280 條第3 項準用同條第1 項之規定，應視同自認原
    告所主張之事實；是原告前開主張，自堪信為真正。
四、從而，原告依消費借貸、連帶保證之法律關係，請求被告連
    帶給付如主文第1 項、第2 項所示之金額；依消費借貸、信
    用卡契約之法律關係，請求被告王丁福給付如主文第3 項、
    第4 項所示之金額，均屬有據，應予准許。又原告陳明願供
    擔保，聲請宣告假執行，核無不合，爰酌定相當之擔保金額
    宣告之。
五、據上論結，原告之訴為有理由，依民事訴訟法第385 條第1
    項前段、第78條、第85條第2 項、第390 條第2 項，判決如
    主文。
中    華    民    國    95    年    10    月    19    日
                  民事第三庭    法  官  吳佳穎
以上正本係照原本作成
如對本判決上訴，須於判決送達後20日內向本院提出上訴狀
中    華    民    國    95    年    10    月    19    日
                            書記官  黃美雲
┌───────────────────────────────────────────────────┐
│附表：（單位：新台幣）                                                                                │
├──┬───────┬───────┬────────┬─────┬─────────────────┤
│    │              │              │利    息    計  │利    率  │違  約  金  計  算  期  間  利  率│
│編號│ 原 借 金 額  │尚 欠 本 金   │                │          ├────────┬────────┤
│    │              │              │算    期    間  │(年利率)  │逾期6 個月以內者│逾期6 個月以上，│
│    │              │              │                │          │按左列利率10%   │其超逾6 個月部分│
│    │              │              │                │          │                │，按左列利率20% │
├──┼───────┼───────┼────────┼─────┼────────┼────────┤
│ 1  │ 1,000,000元  │ 749,889元    │自民國95年4 月12│7.095%    │自95年5 月13日起│自95年11月13日起│
│    │              │              │日起至清償日止  │          │至95年11月12日止│至清償日止      │
├──┼───────┼───────┼────────┼─────┼────────┼────────┤
│ 2  │ 3,000,000元  │ 2,241,808元  │自民國95年4 月12│6.47%     │自95年5 月13日起│自95年11月13日起│
│    │              │              │日起至清償日止  │          │至95年11月12日止│至清償日止      │
└──┴───────┴───────┴────────┴─────┴────────┴────────┘


司法院資訊處製作；財團法人民間司法改革基金會備份。
